# Carolina Rey Rivera

601+321-260-3917 · carolinareyrivera@gmail.com in carolinareyrivera, Bogotá, Colombia

### COMUNICADORA SOCIAL EXPERTA EN ORGANIZACIONES

Profesional experimentada en gestionar la comunicación interna y externa para empresas de los sectores comercio y servicios en Bogotá, a través del desarrollo de estrategias comunicativas, pedagógicas y administrativas, que permiten dinamizar los procesos de participación, información, sensibilización y capacitación relacionados con los planes de comunicación, reputación y RSO, para mantener comunicación constante y fortalecer los lazos de fidelización con diferentes públicos, generando confianza y sentido de pertenencia dentro y fuera de la organización. Excelentes habilidades en redacción y corrección de estilo. Facilidad para la composición gráfica con el uso de llustrador e InDesign. Habilidades para la locución de contenidos radiales, la producción audiovisual y la presentación de eventos institucionales. Gestión exitosa de relaciones con proveedores y aliados. Habilidades investigativas y amplia experiencia en proyectos de desarrollo social. Capacidad de negociación. Altamente responsable, empática y creativa, orientada al logro, con disposición y habilidades para el trabajo en equipo, multidisciplinar y por proyecto.

### **EXPERIENCIA PROFESIONAL**

## Novelty comunicaciones - emprendimiento propio

Oct 2020 - Presente

### Consultora en Comunicaciones | Especialista en Comunicación Organizacional

Experiencia de tres años gestionando la comunicación corporativa de microempresas de forma autónoma Funciones y logros:

- Realización de diagnósticos comunicacionales para la óptima identificación de variables del entorno, buscando comprender las problemáticas para orientar los esfuerzos al mejoramiento de la comunicación organizacional, con una recurrencia del 50 por ciento.
- Desarrollo de narrativas para generar contenido atractivo para la promoción y venta de productos en redes sociales (post, historias, reels y demás formatos).

### Redacción y corrección de estilo:

- Manuales de gestión de saneamiento ambiental (Centro de Desarrollo integral Japi, Jardín Cartagena de Indias, entre otros)
- Informe anual de gestión Alianza del Humea 2022-2023.
- Artículos y tesis: Políticas diferenciales para reducir la pobreza de ingresos y fomentar la participación de mujeres en Colombia RP, Actuaciones interdisciplinares con la metodología audiovisual en artes y español: Programa de Dirección y Producción de Medios Audiovisuales CUN, Diseño de una evaluación comprensiva para contribuir al mejoramiento de la competencias motriz, expresiva y axiológica corporal de los estudiantes del grado 10-02 de la institución educativa distrital Costa Rica de la localidad de Fontibón, Umecit.

### Universidad Católica del Perú

Mar 2018 - Jun 2020

#### Estudiante de escuela de posgrado y gestora de proyectos de investigación

Desde el proyecto educativo nostalgia del sabor venezolano para obtener mi posgrado, canalicé el espíritu solidario de un grupo de migrantes venezolanos residentes en los Distritos de Pueblo Libre, Lince, Los Olivos y San Miguel en Lima Perú, organizando actividades de integración presenciales y virtuales, para apoyar el surgimiento de redes de trabajo, con el fin de mitigar la discriminación, y generar espacios de igualdad y oportunidad para todos, dando valor a la Convergencia tecnológica mediante WhatsApp.

### Funciones y logros

- Realicé el levantamiento de la información de caracterización de los migrantes residentes en los Distritos de Pueblo Libre, Lince, Los Olivos y San Miguel en Lima Perú, junto con la investigación de mercado para identificar las necesidades de esta comunidad, brindando apoyo a los actantes del estudio, en su inclusión a los programas estatales de salud, cultura y educación, lo que resultó en la consolidación de una base de datos de donantes que aportaron al mejoramiento de su calidad de vida.
- Administré y supervisé los presupuestos del proyecto y los informes de gastos, asegurando el cumplimiento de los plazos y los requisitos de los donantes. Analicé y consolidé los resultados a través del informe de sustentación de la investigación.

Diseñé la metodología para la creación de una red socio técnica de memorias transnacionales de conexiones:

- Memorísticas: concursos gastronómicos y trivias basadas en fotografías y adivinanzas, para evocar memorias gustativas.
- Emocionales: "amigo secreto migrante" espacio digital para enviarle a su amigo secreto un mensaje audiovisual de afecto, amistad y camaradería que finalizó con le entrega de regalos gastronómicos.
- Espaciales: salidas de campo comunitario para conocerse y cocinar en sus hogares. Previo a la actividad de cocinar de forma grupal, el cocinero debía informar los ingredientes necesitados y entre todos los integrantes del grupo aportar con conocimientos gastronómicos, las recetas para la elaboración de los platillos.
- Laborales: visitas a los puestos de trabajo para entablar relaciones comerciales que surtieron efecto en la consecución de nuevas fuentes de empleo.

# Manfred Multiservicios Asesora de comunicaciones y mercadeo

Ene 2016 - Jun 2018

Funciones y logros

Diseño, ejecución y seguimiento del plan estratégico de comunicaciones y mercadeo:

- Diseñé estrategias de comunicación para innovar los canales y apoyar el crecimiento del CMR en la comercialización de productos y servicios, mejorando las ventas en un 50 por ciento.
- Diseñé los manuales de productos y servicios (extintores, programas de limpieza y desinfección, etc).

#### Planes de bienestar:

• Diseñé la caracterización y diagnóstico de necesidades de bienestar laboral, implementando la estrategia "juntos somos más" para mejorar la comunicación interna, con resultados del 70 por ciento en fidelización y retención de los técnicos de saneamiento y del personal administrativo).

### Cooperativa Alianza - Becoop

Sep 2014 - Oct 2015

### Coordinadora de asociados, gestión social y comunicaciones

Funciones y logros:

Diseño, ejecución y seguimiento del plan estratégico de comunicaciones y mercadeo:

- Creación de parrilla, diseño y gestión de contenidos para redes sociales, sitio web y pantallas de oficina, post, historias, reels y demás formatos.
- Diseño de piezas gráficas de las áreas comercial, mercadeo de servicios, atención al cliente, recursos humanos y comunicaciones (portafolios especializados y otros productos dirigidos a alcanzar los objetivos comerciales)
- Redacción de comunicados, reglamentos deportivos, artículos y copys para diversos medios online y offline.
- Diseño y creación de contenidos de la Revista Interna "Al día con Zanaila", publicación mensual.
- Campañas de socialización, sensibilización y capacitación interna para lograr alinear al talento humano.

# FORMACIÓN ACADÉMICA

Posgrado en comunicaciones organizacionales Pontificia Universidad Católica del Perú Tesis con mención bien.	Jun 2020
Formación profesional en comunicación social y periodismo Universidad Los Libertadores Tesis meritoria.	Nov 2012
Formación técnica en Locución de radio y producción de medios Colegio Superior de Telecomunicaciones	Nov 2000

## FORMACIÓN COMPLEMENTARIA

Formación tecnológica virtual en Desarrollo Publicitario Servicio Nacional de Aprendizaje	Actualidad
Diplomado básico de aplicaciones móviles y habilidades socioemocionales Agencia Distrital Atenea - 120 horas	Nov - 2023
Curso de actualización de Gestión, Seguridad y Salud en el Trabajo Servicio Nacional de Aprendizaje - 50 horas	Abr - 2022
Curso de gestión de proyectos con metodologías ágiles Telefónica España- 50 horas	Ago- 2021

## HERRAMIENTAS OFIMÁTICAS

Microsoft Office (Word, Excel, Power Point, Teams), Suite Adobe (Illustrator, InDesing, Photoshop, Premiere Pro), Suite Google (Docs, Drive, Meet, Analitycs, Hangouts), Figma, WordPress, Canva, etc.

## **IDIOMAS**

Ingles nivel: Intermedio, realizo estudios en la actualidad en British Council.